【裁判字號】    95,豐交簡上,400
【裁判日期】    950823
【裁判案由】    公共危險
【裁判全文】
臺灣臺中地方法院刑事判決         95年度豐交簡上字第400號
上  訴  人  臺灣臺中地方法院檢察署檢察官
被      告  甲○○
上列上訴人因被告公共危險案件，不服本院豐原簡易庭九十五年
度豐交簡字第二一０號中華民國九十五年六月十六第一審簡易判
決（聲請簡易判決處刑案號：臺灣臺中地方法院檢察署九十五年
度速偵字第二一０號），提起上訴，本院管轄之第二審合議庭判
決如下：
    主    文
上訴駁回。
    犯罪事實及理由
一、本案經本院審理結果，認第一審簡易判決認事用法及量刑均
    無不當，應予維持，並引用第一審判決書及簡易判決處刑書
    記載之犯罪事實、證據及理由。（詳如附件）
二、上訴人即檢察官之上訴意旨略以：被告酒後駕車經測得呼氣
    中含酒精濃度為每公升零點七一毫克，濃度甚高，且行車時
    復與乙○○所騎乘之機車發生擦撞，致乙○○倒地受傷，犯
    罪情節非輕，再斟酌道路交通管理處罰條例第三十五條第一
    款規定，駕駛自小客車時之酒測值高於每公升零點二五毫克
    ，最高可處以新台幣六萬元以下之罰鍰，又依九十五年二月
    五日施行之行政罰法第二十六條第一項規定，刑事法律之處
    罰優先於行政裁罰（一事不二罰），故刑事法律之處罰，自
    應考量行政機關對此行為之裁罰範圍，而處以較之前為重之
    刑，俾其重視刑罰而生戒心，以杜再犯及確保其自身及他人
    之安全，是原審僅處罰金一萬元，似難達到警惕被告之效，
    是為此請求上訴等語。惟按刑罰之量定，固屬法院自由裁量
    之職權行使，但仍應審酌刑法第五十七條所列各款事由及一
    切情狀，為酌量輕重之標準，並非漫無限制；量刑輕重係屬
    事實審法院得依職權自由裁量之事項，苟已斟酌刑法第五十
    七條各款所列情狀而未逾越法定刑度，不得遽指為違法；且
    在同一犯罪事實與情節，如別無其他加重或減輕之原因，下
    級審量定之刑，亦無過重或失輕之不當情形，則上級審法院
    對下級審法院之職權行使，原則上應予尊重（最高法院七十
    二年臺上字第六六九六號、七十五年臺上字第七○三三號判
    例及八十五年度臺上字第二四四六號判決意旨參照）。而查
    ，被告所犯之刑法第一百八十五條之三之服用酒類不能安全
    駕駛動力交通工具而駕駛罪，其法定刑為「一年以下有期徒
    刑、拘役或三萬元以下罰金」，原審審酌被告之酒醉程度，
    仍駕駛汽車，對往來人車安全造成相當之危險，且業與乙○
    ○所騎乘之機車發生碰撞，致乙○○受傷倒地等一切情狀，
    於法定刑度內量處被告罰金一萬元，並諭知易服勞役之折算
    標準，揆諸上開說明，已難謂有何違法失當之處。又檢察官
    雖以上開事由認原審量刑過輕云云，惟刑事處罰與行政裁罰
    其性質、效果及影響本非相同，自難相提並論，蓋因被告若
    無法繳納上開罰金，仍有遭受易服勞役而拘束人身自由之刑
    之可能，自不得僅以所處罰金之數額，較行政罰鍰之金額為
    低，即認原判決量刑失當，是檢察官上揭上訴理由指稱原審
    量刑過輕等語，即非允洽，尚無足取。
三、核被告所為，係犯刑法第一百八十五條之三之服用酒類不能
    安全駕駛動力交通工具而駕駛罪。按行為後法律有變更者，
    適用行為時之法律；但行為後之法律有利於行為人者，適用
    最有利於行為人之法律，刑法第二條第一項定有明文。又被
    告行為後，罰金罰鍰提高標準條例第二條業已刪除，而刑法
    第四十二條第二項（新法為第四項）關於易服勞役之折算標
    準已由舊法之銀元一百元、二百元、三百元修正為新台幣一
    千元、二千元、三千元，且勞役期限亦由舊法之「不得逾六
    個月」修正為「不得逾一年」，因此屬科刑規範事項之變更
    ，其折算標準為裁判時所應諭知，自有就新舊法規定比較之
    必要，經比較新舊法結果，以被告行為時之舊法較為有利於
    被告，是本件應依刑法第二條第一項前段之規定，適用被告
    行為時之法律，即適用修正前刑法第四十二條第二項之規定
    諭知以銀元三百元即新台幣九百元為易服勞役之折算標準。
    原審以被告罪證明確，因之適用刑事訴訟法第四百四十九條
    第一項前段、第四百五十四條第二項，刑法第一百八十五條
    之三（另贅引第十一條前段）、修正前刑法第四十二第二項
    ，修正前罰金罰鍰提高標準條例第二條（另贅引同條例第一
    條前段）等規定，判處被告罰金一萬元，並諭知如易服勞役
    ，以銀元三百元折算一日。又以往實務見解，認原判決未及
    比較適用新舊法時，上訴後，雖比較結果以舊法有利於行為
    人，而原判決別無其他撤銷事由，仍應由本院以此為由撤銷
    改判；惟修正後之規定係以適用行為時法為原則，因此原判
    決雖未及比較適用，然上訴本院後，經比較新舊法，行為後
    之法律並非較有利於行為人，仍應適用行為時法，則原判決
    適用行為時法即無不當，自不構成撤銷之事由。經核原審認
    事用法均無不合，量刑亦屬妥適，檢察官以上揭理由提起上
    訴，為無理由，應予駁回。
據上論斷，應依刑事訴訟法第四百五十五條之一第一項、第三項
、第三百七十三條、第三百六十八條，判決如主文。
中    華    民    國    95    年    8     月    23    日
                刑事第一庭  審判長法  官   李平勳
                                  法  官   林學晴
                                  法  官   許惠瑜
以上正本證明與原本無異。
不得上訴。
                                  書記官   朱良燦
中    華    民    國    95    年    8     月    23    日
附錄論罪科刑法條：
刑法第一百八十五條之三。
服用毒品、麻醉藥品、酒類或其他相類之物，不能安全駕駛動力
交通工具而駕駛者，處1年以下有期徒刑、拘役或3萬元以下罰金
。


司法院資訊處製作；財團法人民間司法改革基金會備份。
